【裁判字號】    97,交抗,699
【裁判日期】    970620
【裁判案由】    違反道路交通管理處罰條例
【裁判全文】
臺灣高等法院交通事件裁定             97年度交抗字第699號
抗  告  人
即受處分人  甲○○
上列抗告人因違反道路交通管理處罰條例案件，不服臺灣板橋地
方法院中華民國97年2 月29日所為裁定（96年度交聲字第1485號
），提起抗告，本院裁定如下：
    主  文
抗告駁回。
    理  由
一、按駕駛人駕駛汽車，應遵守道路交通標誌、標線、號誌之指
    示，道路交通安全規則第90條，定有明文。又按汽車駕駛人
    ，行經有燈光號誌管制之交岔路口闖紅燈者，處新臺幣（下
    同）1,800元以上，5,400元以下罰鍰，並記違規點數3 點，
    道路交通管理處罰條例第53條第1項、第61條第1項第3 款亦
    有明文。
二、經查：（一）抗告人即受處分人甲○○（簡稱抗告人）於民
    國（下同）96年7月29日21時30分許，騎乘車號CHR-932號重
    型機車，行經有燈光號誌管制之臺北縣蘆洲市○○路、民權
    路交岔路口時，因有紅燈左轉之闖紅燈違規情形，遭員警攔
    停掣單舉發之違規事實，業經證人即本件舉發員警賀修俊（
    簡稱證人）於原審明白結證稱：當時晚上9 點30分左右，伊
    在蘆洲市○○路6 號蘆洲拖吊場前面取締交通違規，當時伊
    穿著制服，連伊在內有2位交通隊員及1位分隊長，當看到抗
    告人即違規人甲○○從民族路紅燈左轉民權路時，伊就將抗
    告人攔檢，並告知違規事實，然後當場製作告發單；抗告人
    當時違規被伊當場攔檢，所以沒有拍照等語，並提出現場路
    況圖1 張為證（參原審卷第14頁、第17頁），另有臺北縣政
    府警察局北縣警交字第C00000000 號舉發違反道路交通管理
    事件通知單、交通部公路總局臺北區監理所板橋監理站板監
    裁字第裁41-C00000000號違反道路交通管理事件裁決書影本
    、臺北縣政府警察局蘆洲分局96年8 月28日北縣警中蘆交裁
    字第0960027660號函及第二聯查詢單各1 紙在卷可憑（參原
    審卷第10、4、6、7頁）；（二）按交通員警舉發違反道路
    交通管理處罰條例所列之違規事實，本質上為行政處分，係
    公務員基於職務上權力，依法就特定之具體事件所為具公法
    上效果之單方行政行為，基於公務員為公法上行為具有公信
    力之原則，該行政行為當可被推定為真正，其據以依法處分
    之事實認定亦為正確無誤，此公信原則，乃立法者賦予行政
    機關制定違反道路交通事件統一裁罰標準及處理細則，使執
    勤警員得當機處分，以維護交通秩序、安全之行政目的，否
    則透過公權力行為以即時維護交通秩序之行政目的將難以達
    成。查本件舉發之時間為夜間，舉發員警於受理違規申訴案
    件查證表內，既已就抗告人違規情節及遭警攔停時之反應詳
    實記載，應認員警對於該路口燈號應無誤判，亦無刻意誣陷
    抗告人之虞。綜上所述，抗告人違規事實堪認無訛。
三、原審認原處分機關依據道路交通管理處罰條例第53條第1 項
    、第63條第1項規定，裁處抗告人罰鍰1,800元，並記違規點
    數3 點，於法有據，而駁回抗告人異議之聲明，經核並無違
    誤。抗告人抗告意旨以本件事實並非如舉發員警所述，警方
    於本件並未拍照舉發及錄音存證，如何證明違規事實？因伊
    要照顧小孩，沒時間與舉發警員在現場爭執，但不能僅憑該
    警員單方面說辭而枉顧人民感受，本件因各人認知不同，又
    係晚上舉發，警員以肉眼判斷可能有誤差，倘無證據佐證其
    違規而遽以裁處罰鍰，其實難甘服等語，要係重執陳詞，爭
    執原裁定不當，顯係卸責之詞，不足採信，其抗告為無理由
    ，應予駁回。
據上論結，應依道路交通案件處理辦法第26條，刑事訴訟法第41
2條，裁定如主文。
中    華    民    國    97    年    6    月     20    日
                  交 通 法 庭  審判長法  官  楊貴雄
                                     法  官  林銓正
                                     法  官  鄧振球
以上正本證明與原本無異。
不得再抗告。
                                     書記官  劉有志
中    華    民    國    97    年    6     月    23    日


司法院資訊處製作；財團法人民間司法改革基金會備份。
